Inventaris van het archief van de Onderwijsraad, (1919) 1939-1985 (1986)
Nationaal Archief, Den Haag
- Onderwijsraad per afdeling, C
  - Middelbaar beroepsonderwijs en volwassenenonderwijs, C.3
    - Afdeling Lager en Middelbaar Beroepsonderwijs, C.3.4
      - Het adviseren over toepassing van artikel 56 eerste lid van de Wet op het Voortgezet Onderwijs op de afdeling voor kleuterleidsteropleiding verbonden aan de Gereformeerde Scholengemeenschap te Amersfoort inzake het verlenen van toestemming om aan eindexamenkandidaten die met een goed gevolg hun eindexamen hebben behaald een diploma uit te reiken, 1980; 526; 1 omslag
        5.069A-0623-01 Onderwijsraad
      - Het adviseren over de beleidsnotitie inzake de herstructurering van de MO-opleidingen naar aanleiding van het advies van de Gemengde Werkgroep, "De opleidingen te verzorgen door de MO-instituten", met bijlagen, 1980-1981; 527; 1 omslag
      - Het leveren van commentaar op een ontwerp van het Besluit proefprojecten vervolg/Beroepsonderwijs, met het ontwerpbesluit en bijlagen, 1981; 528; 1 omslag
    - Afdeling Opleiding Docenten en Volwassenenonderwijs, C.3.5
      - Het adviseren over de "Beginselennota inzake de volwasseneneducatie", 1981; 529; 1 omslag
        5.069A-0392-01 Onderwijsraad
  - Speciaal Onderwijs, C.4
    - Het adviseren over een ontwerp van het Besluit tot wijziging van het Besluit Buitengewoon Lager Onderwijs van 1949 (KB 28 december 1949, Stb. J596) inzake de regeling van het onderwijs aan kinderen van woonwagenbewoners, 1955; 530; 1 omslag
    - Het adviseren over het Besluit stichtingskosten Buitengewoon Lager Onderwijs (KB van 28 juli 1958, Stb. 361) inzake de uitvoering van artikel 127 van de Wet op het Lager Onderwijs, 1957-1959; 531; 1 omslag
    - Het adviseren over de leerplicht voor schipperskinderen, 1957-1962; 532; 1 omslag
    - Het adviseren over een ontwerp van het Besluit tot wijziging van het Besluit Buitengewoon Lager Onderwijs van 1949 (KB 28 december 1949, Stb. J596) inzake het wijzigen van de regeling van het onderwijs aan kinderen van ouders die een trekkend bestaan leiden, 1960; 533; 1 omslag
    - Het adviseren over het Conceptbesluit Buitengewoon Lager Onderwijs van 1967, houdende de wijziging van het Besluit van 1949 waaronder de verruiming van mogelijkheden tot het ontvangen van buitengewoon onderwijs voor zeer jeugdige en voor oudere kinderen, introductie van de begrippen basisonderwijs en voortgezet onderwijs en over de aanwezigheid van een pyscholoog in de toelatingscommissie, 1965-1966; 534; 1 pak
    - Het adviseren over het KB van 22 december 1976 (Stb. 764), houdende de wijziging van het Besluit Buitengewoon Onderwijs van 1967 (Stb. 58) inzake de inwerkingtreding van de Wet van 25 april 1974 (Stb. 271) tot wijziging van de Kleuteronderwijswet en de Wet op het Lager Onderwijs van 1920, 1966-1977; 535; 1 omslag
    - Het adviseren over de wijziging van het Besluit Buitengewoon Onderwijs 1967, 1969-1974; 536-538; 3 omslagen
      - De toelating van imbeciele kleuters tot het Buitengewoon Onderwijs (Stb. 58) en de wettelijke positie van scholen voor schipperskinderen 1969-1970, 536
      - De wijziging van het Besluit Buitengewoon Onderwijs van 1967 (Stb. 58) inzake het onderwijs aan zeer jeugdige schipperskinderen 1972, 537
      - De invoering van het vak vaderlandse geschiedenis in het leerplan 1974, 538
    - Het adviseren over het KB van 26 november 1974 (Stb. 737), houdende de wijziging van het Besluit Buitengewoon Onderwijs van 1967 (Stb. 58) inzake de afschaffing van de verplichting van het bezit van de akte Lager Onderwijs-handenarbeid, 1973-1974; 539; 1 omslag
    - Het adviseren over de conceptnota Speciaal Onderwijs inzake de vernieuwing van het Buitengewoon Onderwijs en de vergroting van de bijdrage van het regulier onderwijs tot de opvang van kinderen met problemen, 1976; 540; 1 omslag
    - Het adviseren over het KB van 6 november 1978 (Stb. 582) inzake de wijziging van het Besluit Buitengewoon Onderwijs van 1967 (Stb. 58), 1977-1978; 541; 1 omslag
    - Het adviseren over een Conceptbekostigingsbeschikking inzake rijdende scholen voor kinderen van kermisexploitanten, 1978-1979; 542; 1 omslag
    - Het adviseren over het KB van 30 maart 1981 (Stb. 176), houdende de wijziging van het Besluit Buitengewoon Onderwijs van 1967 inzake de vervanging van teldata bij het Buitengewoon Onderwijs door één teldatum, 1980; 543; 1 omslag
      5.052-0099-01 Onderwijsraad
    - Het adviseren over een concept van het Besluit tot wijziging van de Experimenteerwet onderwijs met betrekking tot de experimenten in het Buitengewoon Onderwijs, 1980; 544; 1 omslag
    - Het adviseren over een concept van de Interimwet op het Speciaal Onderwijs, 1980-1981; 545; 1 omslag
    - Het adviseren over de conceptnota "Onderwijs aan en huisvesting voor kinderen van de trekkende bevolking" inzake maatregelen gericht op een optimale deelname van kinderen aan het onderwijs en ter versterking van de pedagogische taakstelling van de internaten, met als bijlage de nota, 1980-1981; 546; 1 omslag
    - Het adviseren over een concept-circulaire inzake projecten in scholen voor Buitengewoon Onderwijs, 1980-1981; 547; 1 omslag
    - Het adviseren over het KB van 8 februari 1982 (Stb. 51) tot wijziging van de Wet op het Lager Onderwijs van 1920 inzake de vergoeding van het weekeinde- en vakantievervoer van leerlingen van scholen voor Buitengewoon Onderwijs, 1980-1982; 548; 1 omslag
    - Het bij MB instellen van de Ondersteuningsgroep Speciaal Onderwijs ten behoeve van een goed verloop van het ontwikkelingsproces binnen het Buitengewoon Onderwijs, 1981; 549; 1 omslag
    - Het adviseren van de minister inzake "de structuur van de opleiding Speciaal Onderwijs", van de Commissie Opleiding Speciaal Onderwijs, 1981; 550; 1 omslag
    - Het adviseren over de plannen van de eerste serie projecten Speciaal Onderwijs, 1981; 551; 1 omslag
    - Het adviseren over het KB van 6 mei 1982 (Stb. 272) tot wijziging van een vijftal wetten inzake de bestuurssamenstelling van gemeentelijke en bijzondere scholen, 1981-1982; 552; 1 omslag
    - Het adviseren over het KB van 30 december 1981 (Stb. 824), houdende de wijziging van het Besluit Buitengewoon Onderwijs van 1967 inzake de uitbreiding van vakken en de verlaging van enkele leerlingschalen, 1981-1982; 553; 1 omslag
  - Hoger beroepsonderwijs, C.5
    - Afdeling Hoger Onderwijs, C.5.1
      - Het adviseren over de instelling van leerstoelen voor praktische opvoedkunde en onderzoekingen betreffende karaktervorming aan onderwijsinstituten, 1935; 554; 1 omslag
        5.062-0222-01 Onderwijsraad
      - Het adviseren over de invoering van Kunstonderwijs in het Hoger Onderwijs, met bijlagen waaronder het overleg met het ministerie van CRM, 1967-1968; 555; 1 omslag
        5.062-0182-01 Onderwijsraad
    - Afdeling Sociaal-pedagogisch Onderwijs1960-1969, C.5.2
      Vijfde afdeling, 1960-1969
      - KB van 25 november 1960 inzake de instelling van de vijfde afdeling van de Onderwijsraad, met bijlagen, 556; 1 omslag
      - Het adviseren over het concept kernprogramma voor scholen voor de opleiding van gezinsverzorgsters, 1961; 557; 1 omslag
      - Het adviseren over de oprichting en spreiding van bibliotheekscholen, met bijlagen waaronder het "Rapport van de Commissie Middelbare Bibliotheek Opleiding", samengesteld in opdracht van het Bestuur der Centrale Vereniging voor Openbare Bibliotheken, 1961, 1961-1962; 558; 1 omslag
      - Het adviseren over een ontwerp van de Beschikking inzake algemene voorschriften omtrent de inrichting van leerplannen en lesroosters van scholen voor maatschappelijk werk, 1963; 559; 1 omslag
      - Het adviseren over een ontwerp van de Rijksregeling inzake de subsidiëring van het Sociaal Pedagogisch Onderwijs, 1963-1964; 560; 1 omslag
      - Het adviseren over een ontwerp van Beschikking houdende algemene voorschriften omtrent de inrichting van leerplannen en lesroosters van scholen voor de opleiding van leiders op het terrein van jeugdvorming en volksontwikkeling, 1964; 561; 1 omslag
      - Het adviseren over het rapport "Voortgezette opleidingen scholen voor maatschappelijk werk" inzake het doel, de strekking, de inrichting, de spreiding en de organisatorische structuur van deze opleidingen, met als bijlage het rapport, opgesteld door de Commissie Voortgezette Opleidingen Scholen voor Maatschappelijk Werk in opdracht van het Ministerie, 1965, 1964-1965; 562; 1 omslag
      - Het adviseren over het "Rapport betreffende de opleiding tot verpleegster in de maatschappelijke gezondheidszorg" inzake het kernprogramma en de structuur van deze opleiding, alsmede de verbindingen en aansluitingen met vooropleidingen en voortgezette opleidingen, 1966; 563; 1 omslag
      - Het adviseren over het "Rapport betreffende de opleiding tot docent-verpleegkundige" inzake de oprichting van deze opleiding, met als bijlage het rapport, opgesteld door de Voorlopige Verplegingsraad, 1966-1967; 564; 1 omslag
    - Afdeling voor het Sociaal-pedagogisch Onderwijs, het huishoud- en nijverheidsonderwijs en het kunstonderwijs, C.5.3
      - Het adviseren over een ontwerp van het AMvB eindexamen voor het MHNO en ontwerpbeschikking eindexamen MHNO, 1971-1972; 565; 1 omslag
      - Het adviseren over de Eindexamenregeling voor Sociale Academies, alsmede de overdracht van de opleidingen fysiotherapie van het Ministerie van Volksgezondheid en Milieuhygiëne naar het Ministerie voor Onderwijs en Wetenschappen, 1974-1976; 566; 1 omslag
      - Het adviseren over de beleidsnota herstructurering MHNO/MSPO inzake onderwijskundige en structurele vernieuwingen van dit onderwijs, 1975-1976; 567; 1 omslag
      - Het adviseren over de toepassing van artikel 56 eerste lid van de Wet op het Voortgezet Onderwijs inzake het verlenen van de bevoegdheid tot het uitreiken van diploma's, die gelijk staan aan de diploma's dans van wettelijk bekostigd theateronderwijs, aan de Stichting voor Eurythmie te 's-Gravenhage, met als bijlage het leerplan van deze stichting, 1978-1979; 568; 1 omslag
    - Afdeling Hoger Beroepsonderwijs, C.5.4
      - Het adviseren over ontwerp AMvB inzake eindexamens voor het Hoger Beroepsonderwijs, 1969 - 1970; 569-572; 1 pak en 3 omslagen
        - Hogere technische dag- en avondscholen 1969, 569; 1 pak
        - Laboratoriumpersoneel 1969, 570; 1 omslag
        - Stuurmansleerling BS en leerling scheepswerktuigkunde 1969, 571; 1 omslag
        - Dagscholen voor HEAO 1969 - 1970, 572; 1 omslag
      - Het adviseren over een ontwerp AMvB eindexamen HEAO inzake het niveau van dit eindexamen, 1970; 573; 1 omslag
      - Het adviseren over het rapport "Opleiding Informatica", opgesteld door de Commissie Frielink, inzake de opleiding van deskundigen voor automatische informatieverwerking, 1970; 574; 1 omslag
      - Het adviseren over het ontwerp van regeling voor de eindexamens aan de afdelingen voor scheepsradiocommunicatie, verbonden aan een hogere zeevaartschool en Besluiten Hoger Nautisch Onderwijs, met bijlagen, 1978-1979; 575; 1 omslag
      - Het adviseren over het KB van 29 augustus 1980 (Stb. 554) inzake een ontwerp van het Eindexamenbesluit Hoger Nautisch Onderwijs BS en BM, alsmede de nota van toelichting, 1979-1980; 576; 1 omslag
      - Het adviseren over circulaires inzake de inrichting van het onderwijs voor de schooljaren 1979/1980 en 1980/1981, 577-585; 9 omslagen
        - voor HTS'en, schooljaar 1979/1980 1979, 577
        - voor HTS'en, schooljaar 1980/1981 1980, 578
        - voor HTS'en, onderdeel laboratoriumopleiding, schooljaar 1980/1981 1980, 579
        - voor Hoger Nautisch Onderwijs, schooljaar 1980/1981 1980, 580
        - voor HTS'en, schooljaar 1980/1981, onderdeel avondonderwijs 1980-1981, 581
        - voor HEAO, het Nederlands Wetenschappelijk Instituut voor Toerisme en Toegepaste Huishoudwetenschappen, schooljaar 1980/1981 1980-1981, 582
        - voor HBO Jeugdwelzijnswerk, schooljaar 1980/1981 1980-1981, 583
        - voor Laboratoriumonderwijs, cursusjaar 1981/1982, 584
        - voor Hoger Nautisch Onderwijs, cursusjaar 1981/1982, 585
      - Het adviseren over de eventuele plaatsing van een afdeling Algemene Operationele Technologie om deze te verbinden aan de Hogere Zeevaartschool voor Scheepswerktuigkundigen te Amsterdam op het plan van scholen 1980-1982, 1979-1984; 586; 1 omslag
      - Het adviseren over een conceptcirculaire inzake de inrichting van het onderwijs voor het schooljaar 1981-1982 voor scholen voor HEAO, 1980-1981; 587; 1 omslag
      - Het adviseren over een conceptcirculaire inzake de inrichting van het onderwijs voor het schooljaar 1981-1982 voor scholen en opleidingen voor Toegepaste Huishoudwetenschappen en voor de opleiding aan het Nederlands Wetenschappelijk Instituut voor Toerisme en Recreatie, 588; 1 omslag
      - Het adviseren over een conceptcirculaire inzake de inrichting van het onderwijs aan dag- en avondscholen voor Hoger Technisch Onderwijs, 1981; 589; 1 omslag
      - Het adviseren over het KB van 23 juni 1983 (Stb. 318) tot wijziging van het Eindexamenbesluit HTO 1974 (Stb. 159) inzake de uitbreiding van tentamenmogelijkheden, vrijstellingen, volgorde examen-praktijktijd en de normering van resultaten, 1981; 590; 1 omslag
      - Het adviseren over een ontwerp van het Staatsexamenbesluit SPD, 1981; 591; 1 omslag
      - Het adviseren over een ontwerp van het Besluit tot wijziging van het Collegegeld- en Inschrijvingsbesluit Hoger Beroepsonderwijs van 1981 (Stb. 488) inzake de terugbetaling van het collegegeld, 592; 1 omslag
      - Het adviseren over een concept circulaire inzake de inrichting van het avondlaboratoriumonderwijs, 1981-1982; 593; 1 omslag
      - Het adviseren over een concept ontwerp van de Wet op het Hoger Beroepsonderwijs van 10 januari 1985 (Stb. 80), 1981-1983; 594; 1 omslag
  - Wetenschappelijk onderwijs, C.6
    - Afdeling voor het Wetenschappelijk Onderwijs, C.6.1
      - Overleg met diverse commissies, C.6.1.1
        - Notulen van de vergadering met de Commissie van Voorbereiding tot herziening van artikel 201 van de Grondwet van 13 november 1950, 595; 1 stuk
        - Notulen van de bijeenkomst met de Commissie van Overleg inzake de oprichting van een Internationaal Academisch Instituut op 9 januari 1951 en 24 januari 1951, 596; 2 stuk
          5.055-0025-01 Minister van Onderwijs, Cultuur en Wetenschappen
        - Notulen van de vergaderingen met de Commissie Tertiair Technisch Onderwijs, beter bekend als Commissie Broeze, met bijlagen, 1971-1972; 597; 1 omslag
          5.055-0014-01 Minister van Onderwijs, Cultuur en Wetenschappen
        - Notulen van de vergadering met de Centrale Commissie Nota Hoger Onderwijs in de toekomst van 5 april 1976 en 10 mei 1976, 598; 2 stuk
          5.055-0020-01 Onderwijsraad
        - Verslag van het overleg van de eerste afdeling met de minister op 20 september 1978, met bijlagen, 599; 1 omslag
        - Notulen van het overleg van de secretaris van de Onderwijsraad met de Directeur-generaal voor het Hoger Onderwijs en Wetenschappelijk Onderzoek van het ministerie betreffende de jaren 1979-1981, met bijlage, 600; 1 omslag
      - Adviseren, C.6.1.2
        - Wet- en regelgeving, C.6.1.2.01
          - Hoger Onderwijs Wet, C.6.1.2.1.01
            - Het adviseren over de toepassing van artikel 133 lid 3 van de Wet op het Hoger Onderwijs inzake de toelating tot de examens in de Faculteit der Letteren en Wijsbegeerte van de Rijksuniversiteit te Leiden, 1929; 601; 1 omslag
            - Het adviseren over de wijziging van artikel 112 van de Wet op het Hoger Onderwijs inzake het aantal assessoren aan de Rijksuniversiteit te Utrecht, 1930; 602; 1 omslag
            - Het adviseren over de wijziging en aanvulling van de Hoger Onderwijswet, met betrekking tot de subsidiëring van het bijzonder Hoger Onderwijs, met bijlagen, 1947; 603; 1 omslag
            - Het adviseren over een wijziging van de Hoger Onderwijswet inzake het creëren van de mogelijkheid bij een andere faculteit te promoveren dan waar het doctoraal examen is afgelegd, 1948; 604; 1 stuk
            - Het adviseren over de verbeteringen van de Technische Hogeschool te Delft, met betrekking tot de Wet op het Hoger Onderwijs, 1948; 605; 1 stuk
              5.062-0116-01 Onderwijsraad
            - Het adviseren over de uitvoering van artikel 136 van de Wet op het Hoger Onderwijs inzake een aanvulling van het Academisch Statuut met regelen en bijlagen waaronder een preadvies van een lid van de Onderwijsraad, 1951; 606; 1 omslag
            - Het adviseren over het rapport "Nieuwe Hoger Onderwijswet", van de Commissie voor Hoger Onderwijswetgeving, met bijlagen waaronder "Het Hoger Onderwijs op de helling" en "Opmerkingen naar aanleiding van het rapport van de Staatscommissie tot reorganisatie van het Hoger Onderwijs en commentaar van curatoren en senaten van de universiteiten, 1951; 607; 1 pak
            - Het adviseren over de studie in de politieke en sociale wetenschappen aan de Rijksuniversiteit te Nijmegen, met betrekking tot de toepassing van artikel 197, lid 3 van de Wet op het Hoger Onderwijs, met bijlagen, 1952-1953; 608; 1 omslag
              5.055-0364-01 Onderwijsraad
            - Het adviseren over de aanvulling voor studie in de psychologie met betrekking tot artikel 184 van de Wet op het Hoger Onderwijs met het aanwijzen van de RK Universiteit Nijmegen, 1952-1953; 609; 1 omslag
              5.055-1001-01 Onderwijsraad
            - Het adviseren over de interpretatie van artikel 91 van de Wet op het Hoger Onderwijs, met preadvies van een lid van de Onderwijsraad, 1953; 610; 1 omslag
            - Het adviseren over artikel 135, tweede lid, en interpretatie van de term "getuigschrift ingevolge artikel 11 en 12" op verschillende plaatsen in de Wet op het Hoger Onderwijs, met bijlagen waaronder een nota en preadvies van de Onderwijsraad, 1953-1954; 611; 1 omslag
            - Het adviseren over het ontwerp van Wet tot wijziging van de Wet op het Hoger Onderwijs in verband met de voorgenomen stichting van een tweede technische hogeschool, met opmerkingen van verschillende leden van de Onderwijsraad en "Rapport van de commissie ter voorbereiding van een tweede instituut voor technisch Hoger Onderwijs", 1955; 612; 1 omslag
            - Het adviseren over de verhouding van de Rijksacademici van Beeldende Kunsten tot de instellingen van Hoger Onderwijs in de zin van de Wet op het Hoger Onderwijs, met brief van de voorzitter, 1956; 613; 1 omslag
            - Het adviseren over de samenstelling van de Commissie van deskundigen met betrekking tot de herziening van een ontwerp van de Wet op het Hoger Onderwijs, 1956; 614; 1 omslag
            - Het adviseren over een ontwerp van de Wet tot wijziging van de Wet op het Hoger Onderwijs en de Wet op het notarisambt met overgangsbepalingen tot wijziging van het Academisch Statuut met betrekking tot de Regeling universitaire studie notariaat, met bijlagen waaronder een nota van een lid van de eerste afdeling, 1957; 615; 1 omslag
            - Het adviseren over een ontwerp van de Wet tot wijziging van de Wet op het Hoger Onderwijs inzake de toegang van gymnasium B tot examens in de faculteit van de Letteren en Wijsbegeerte, van de eerste en tweede afdeling, 1957; 616; 1 omslag
            - Het adviseren over een ontwerp van de Wet tot wijziging van onderdelen van artikel 1 van de Wet op het Hoger Onderwijs, 1958; 617; 1 omslag
            - Het adviseren over de wijziging van het KB van 29 februari 1932 (Stb. 66) inzake de uitvoering van artikel 132, derde lid van de Wet op het Hoger Onderwijs ten aanzien van de Zuid-Afrikaanse getuigschriften, met nota's van een lid van de eerste afdeling van de Onderwijsraad, 1959-1960; 618; 1 omslag
            - Het adviseren over de grond van artikel 146, tweede lid van de Wet op het Wetenschappelijk Onderwijs, inzake de erkenning van het doctoraat in de religiologie, met bijlagen, 1961; 619; 1 omslag
            - Het adviseren over een voorontwerp van Wet inzake de ontwikkeling van het Hoger Onderwijs, met bijlagen, 1973; 620; 1 pak
          - Wet op het Wetenschappelijk Onderwijs, C.6.1.2.1.02
            - Het adviseren over de wijziging van de Wet op het Wetenschappelijk Onderwijs inzake het verlenen van vrijstelling van academische examens in Nederland op grond van het bezit van buitenlandse getuigschriften, 1961; 621; 1 omslag
            - Het adviseren over het voorontwerp van de Wet inzake de wijziging van de Wet op het Wetenschappelijk Onderwijs betreffende de aanvullingen bij een interuniversitair instituut en de wijziging in de regeling van titulatuur bij het Wetenschappelijk Onderwijs, met bijlagen, 1967-1971; 622; 1 omslag
            - Het adviseren over het ontwerp van de Wet tot wijziging van de Wet op het Wetenschappelijk Onderwijs betreffende een algemene herziening van de Bekostigingsregeling voor de openbare en bijzondere instellingen van Wetenschappelijk Onderwijs, met bijlagen, 1969; 623; 1 omslag
            - Het adviseren over een voorontwerp van Wet inzake wijzigingen van de herstructurering bij het Wetenschappelijk Onderwijs, met bijlagen, 1970-1973; 624; 1 omslag
            - Het adviseren over het ontwerp van de Wet op het Wetenschappelijk Onderwijs, 1972-1974; 625-626; 2 omslagen
              - inzake verhoging van de inschrijvingsgelden en collegegelden, met bijlagen 1972, 625; 1 omslag
              - tot wijziging inzake inschrijving- en collegegeldbetaling, met bijlagen 1973-1974, 626; 1 omslag
            - Het adviseren over een ontwerp van het Besluit inzake de uitvoering van de Wet op het Wetenschappelijk Onderwijs tot regeling van het postacademisch onderwijs, met bijlagen, 1976; 627; 1 omslag
            - Het adviseren over een voorontwerp van de Wet twee-fasen-structuur van het Wetenschappelijk Onderwijs, met bijlagen waaronder een notitie betreffende het voorontwerp van 12 maart 1979 van de Wet twee-fasenstructuur Wetenschappelijk Onderwijs van een lid van de Onderwijsraad met minderheidsstandpunt, 1979-1980; 628; 1 pak
            - Het adviseren over het voorontwerp van de Wet tot een wijziging van artikel 77 van de Wet op het Wetenschappelijk Onderwijs, met bijlagen, 1979-1980; 629; 1 omslag
            - Het adviseren over het ontwerp van Wet op het Wetenschappelijk Onderwijs 1981, 1980; 630-631; 2 pakken
              - voorontwerp, met bijlagen waaronder een notitie van een lid van de eerste afdeling aan de eerste afdeling 1980, 630
              - ontwerp van wet, met bijlagen 1980, 631
            - Het adviseren over het ontwerp van Wet tot machtiging van de inschrijving van studenten op het Wetenschappelijk Onderwijs, met bijlagen, 1980; 632; 1 omslag
            - Het adviseren over het doctoraalprogramma van de Stichting Nijenrode, instituut voor bedrijfskunde te Breukelen, in het kader van de procedure artikel 118 van de Wet op het Wetenschappelijk Onderwijs, met bijlagen, 1981; 633; 1 omslag
              5.055-0026-01 Minister van Onderwijs, Cultuur en Wetenschappen
            - Het adviseren over het voorontwerp van het Inschrijvingsbesluit Wetenschappelijk Onderwijs en een concept Reglement centraal register inschrijving studenten Wetenschappelijk Onderwijs, 1981-1984; 634; 1 omslag
            - Het adviseren over het ontwerp van de Invoeringswet Wet op het Wetenschappelijk Onderwijs 1981 en over het voorontwerp van het Besluit interuniversitaire instituten, met bijlagen, 1981-1985; 635; 1 pak
            - Het adviseren over de toepassing van artikel 29, derde lid, Wet op het Wetenschappelijk Onderwijs inzake de getuigschrift parket- of gerechtssecretaris, 1982-1986; 636; 1 omslag
          - Wet- en regelgeving, C.6.1.2.1.03